臺灣高等法院臺南分院刑事判決　　　　 96年度上易字第585號
上　訴　人
即　被　告　乙○○
選任辯護人　楊丕銘　律師
上列上訴人因贓物案件，不服臺灣雲林地方法院95年度易字第34
1號中華民國96年8月24日第一審判決（起訴案號：臺灣雲林地方
法院檢察署95年度偵字第3374號，及擴張起訴事實：附表一編號
1及附表二編號1、3），提起上訴，本院判決如下：
    主  文
上訴駁回。
乙○○緩刑肆年，緩刑期內付保護管束。
    事  實
一、乙○○係雲林縣斗六市○○路62號子紳鴻銀樓經營者，明知
    崔志源、陳錦昌及吳椗如三人（所犯強盜等罪，業經法院判
    決確定）所持有如附表一所示神明金牌等物，係於附表一所
    示時、地，因竊盜所得之贓物，竟基於故買贓物之概括犯意
    ，連續於附表一所示時間，以附表一所示價格，向崔志源、
    陳錦昌及吳椗如購入如附表一所示神明金牌等物。嗣因崔志
    源、陳錦昌及吳椗如所犯強盜等犯行，遭警查獲，經崔志源
    等人供述，始悉上情。
二、案經雲林縣警察局斗南分局報請臺灣雲林地方法院檢察署檢
    察官偵查起訴。
    理  由
壹、程序方面：
一、按被告以外之人於檢察事務官、司法警察官或司法警察調查
    中所為之陳述，與審判中不符時，其先前之陳述具有較可信
    之特別情況，且為證明犯罪事實存否所必要者，得為證據。
    刑事訴訟法第159條之2定有明文。茲審酌下列情形，認為證
    人崔志源95年6月19日及7月4日警詢筆錄、證人吳椗如95 年
    6月14日及6月19日警詢筆錄（見原審卷(一)120至122、136至1
    37、152至154、157至158頁），符合上開規定，得為證據：
  (一)證人崔志源及吳椗如之前陳述，就關於販賣神明金牌之時間
    及所得方面，與原審審判中不符：
  1.證人崔志源於原審證稱：我拿去賣時，不一定會一次全部
    拿去賣，當時金價每天大約都有在變動，價格我有時候也不
    記得等語（見原審卷(二)第68頁）；證人吳椗如於原審證稱
    ：賣給被告約6、7次，時間不記得等語（見原審卷(二)第72頁
    ）。足見，證人崔志源及吳椗如於96年8月2日審理時，對於
    渠等於95年3月間起至6月間止之販賣神明金牌之確實時間及
    數量，均已供稱不記得。
  2.證人崔志源先於95年6月19日警詢證稱：我於95年6月5日
    在三元堂所偷的金牌7面，於95年6月9日拿至子紳鴻銀樓販
    賣7,200元，子紳鴻銀鴻銀樓有登記資料等語（見原審卷(一)
    第154頁）；復於95年7月4日警詢證稱：在福心宮所偷之神
    明金牌，與陳錦昌拿到子紳鴻銀樓變賣900元等語甚詳（見
    原審卷(一)第137頁）。至於證人吳椗如則先於95年6月14日
    警詢證稱：不清楚於95年5月3日竊取神明金牌幾面，但所竊
    金牌由陳錦昌拿去子紳鴻銀樓賣3,000餘元等語（見原審卷
    (一)第121頁）；復於95年6月19日警詢證稱：95年6月5日在三
    元堂所偷的金牌，於95年6月5日約15至16時許，拿到子紳鴻
    銀樓賣得約2、3000元等語甚詳（詳原審卷(一)第158頁）。是
    以，證人崔志源及吳椗如於上開時間接受警詢時，明確證述
    確切之販賣神明金牌之時間及金額。
  3.依此，證人崔志源及吳椗如就販賣神明金牌之時間及所得方
    面，與審判中不符，合先敘明。
  (二)證人崔志源及吳椗如之先前陳述，具有較可信之特別情況：
    證人崔志源及吳椗如於95年6月11日遭警查獲，於同年6月14
    、19日及7月4日製作警詢筆錄時，距離竊盜及販賣金牌的時
    間較近，記憶較審判中清楚。而且當時證人崔志源及吳椗如
    尚不知警方是否已對被告發動偵查，渠等供述之考量重點，
    應該僅及於自身成罪與否，尚無從顧及被告。是以，上開四
    份警詢筆錄所提及之販賣金牌時間及金額等情，與審判中內
    容不符之部分，具有較可信之特別情況。
  (三)證人崔志源及吳椗如之先前陳述，為證明犯罪事實存在所必
    要：證人崔志源及吳椗如係與被告交易神明金牌之人，應明
    瞭實際交易金額及數量，除此之外，並無其他替代性之證據
    存在。上開四份筆錄為證明犯罪事實存在與否的重要判斷依
    據。
二、綜上所述，證人崔志源及吳椗如之上開四份筆錄，有刑事訴
    訟法第159條之2適用，因而得為證據。
貳、實體方面：
一、訊據被告乙○○於本院坦承於附表一所示時、地，故買如附
    表一所示贓物神明金牌等情不諱（見本院卷第85、86頁）。
    且查：
  (一)附表一所示各筆神明金牌等物，均為證人崔志源等人於附表
    一所示時、地，竊取如附表一所示被害人王日田等人所有之
    神明金牌等情，業據被害人許萬吉、許慧珠、劉慧嫻、廖本
    法、黃慶順、王日田、吳茂藏、鄭源豐於警詢指訴甚詳（見
    原審卷(一)第68至79、107、108、135、161、162頁），並經
    證人崔志源、吳椗如及陳錦昌到庭證稱：賣給被告的物品，
    都是作案來的等語相符（詳原審卷(二)第63、71、134頁），
    並有廖基宏打造金牌照片一張、鄭源豐失竊照片四張及作案
    工具照片二張在卷可稽（詳偵卷第47頁，原審卷(一)第162至1
    63頁，卷(二)第125頁）。復有被告所有飾金買入登記簿一本
    扣案可證（見偵卷第48頁），足認附表一所示之神明金牌等
    物，均屬證人崔志源、陳錦昌及吳椗如因竊盜所得之贓物，
    合先敘明。
  (二)被告明知證人崔志源等人所販賣如附表一所示物品，均為贓
    物：
  1.被告以約定將實際重量「折三分」方式，向證人崔志源等人
    購買神明金牌：
  (1)證人崔志源於檢察官詰問時證稱：沒有看被告秤多重，被告
    說要扣三分重等語（詳原審卷(一)第39、40、47頁），經核與
    證人陳錦昌於檢察官訊問時證稱：被告有跟我說扣多少，我
    沒有注意看磅秤等語（見偵卷第61頁）；復於原審證稱：被
    告有跟我說扣多少，但我忘記了等語相符（詳原審卷(二)第13
    9頁）。而證人崔志源與陳錦昌均為持神明金牌出賣於被告
    之人，於檢察官詰問時，均具體指稱被告買入神明金牌時，
    必須扣掉部分重量，證人崔志源更明確證稱是「折三分（即
    三成）」。證人崔志源及陳錦昌均非經營銀樓業者，在檢察
    官詰問時，證人崔志源未經任何提示，即使用銀樓業者用語
    ，即「扣三分」，足認證人崔志源上開供述之真實性相當高
    。至於證人陳錦昌僅知道扣除部分重量，至於多重，則不清
    楚，亦足以認定被告向證人陳錦昌買入神明金牌時，確實有
    扣除部分重量。此外，銀樓業者買入飾金時，必定會計入折
    舊，不必另外再折三分；一般出賣飾金者，不容易在折舊以
    外，另外再容許銀樓業者「折三分」。因此，證人崔志源等
    人願意讓被告「折三分」的原因，應該是被告要承擔將來可
    能遭查獲的故買贓物風險，也正因為風險高，所折成數也跟
    隨提高，獲利成數亦提高。至於證人崔志源等人，則因為難
    以尋覓願意購買神明金牌之銀樓業者（詳後述理由），在不
    得已之情形下，不得不同意讓被告「折三分」。因此，在被
    告及證人崔志源等人均同意「折三分」之情形下，足認被告
    向證人崔志源等人購入神明金牌時，確實知悉為贓物。
  (2)證人崔志源等人遭警查獲之竊盜及強盜犯行，其中涉及到販
    賣神明金牌予被告之犯行，詳如附表一編號01、11至15、18
    、19號所示。被告記載在飾金買入登記簿之交易記錄，詳如
    附表三所示。相互對照時間點，差距甚大，足認被告向證人
    崔志源等人購入神明金牌時，並未逐筆記載，而有故意漏記
    情形（詳後述理由2.(2)部分）。惟附表一編號11號方面，證
    人崔志源等人於附表一編號11號所示時、地，竊取神明金牌
    後，至被告所經營之銀樓出售，被告恰好有記載，而該次竊
    盜犯行，證人崔志源等人亦有遭警查獲。因此得以相互對照
    是否確有證人崔志源所述「折三分」之情形。
  (3)附表一編號11號所示證人劉慧嫻於警詢指稱：共損失金牌15
    面，重約2兩，價值約48,000元等語甚詳（見原審卷(一)第74
    頁）。證人劉慧嫻為該次竊盜犯行之被害人，所為供述之神
    明金牌數量及重量，應屬可信。而證人劉慧嫻所失竊的神明
    金牌重2兩（即20錢），折三分後，為14錢，恰好與被告登
    記在飾金買入登記簿之14.25錢大致相符。因此，被告登記
    在飾金買入登記簿內的重量，應該是「折三分」以後的重量
    ，而非實際買入重量。是以，相互對照證人劉慧嫻及崔志源
    供詞，及比對飾金買入登記簿的記載，可以認為證人崔志源
    於檢察官詰問時指稱有「折三分」之情形，應屬可信。至於
    附表一所示其餘紀錄，則無上開類似情形足以比對，惟此乃
    被告未忠實紀錄飾金買入登記簿及證人崔志源等人尚有部分
    竊盜或強盜犯行未能查獲之緣故。然根據上述，已足以認定
    證人崔志源所述「折三分」之情形確實存在，至為明確。
  2.被告向證人崔志源等人買入神明金牌之次數，已逾交易常態
    ，足證被告明知證人崔志源等人所出售神明金牌為贓物：
  (1)證人崔志源於原審證稱：我母親在屏東開宮廟，如果金牌很
    多，不會一次掛那麼多，有時候會收起來。我母親服務的宮
    廟，【不曾把金牌拿去銀樓販賣】等語（詳原審卷(二)第66頁
    ），經核與附表一編號14被害人廣聖宮人員林憲勝於原審證
    稱：信徒寄附給宮廟的金牌，是屬於神明所有，所以宮裡不
    會拿神明金牌去賣等語（見原審卷(二)第84頁），及銀樓業者
    李易玲於原審證稱：曾買過神明金牌，但很少，一般都不收
    ，因為怕收到贓物，看到人有刺青，有懷疑就不會向他買等
    語相符（見原審卷(二)第97、98頁）。如此觀之，信徒因還願
    等因素，贈送宮廟之神明金牌，在信徒內心中，係屬神明所
    有，而非宮廟所有（姑不論實際所有權歸屬為何）。此為餽
    贈金牌之信徒、宮廟經營者及銀樓業者之共同生活經驗，亦
    為一般人民所體認，應屬眾所周知之經驗法則無誤，被告及
    證人崔志源、吳椗如及陳錦昌亦不例外。因此，在通常情形
    ，信徒既已將金牌餽贈神明，自無可能向宮廟取回後，自
    行變賣於銀樓。宮廟經營者更無可能背棄信仰，而將信徒
    餽贈之金牌，變賣於銀樓。證人崔志源更明確證述此點。
    銀樓業者亦知悉以上兩點，在買入神明金牌時，會考慮斟酌
    再三，原因便是怕買到贓物。此觀銀樓業者廖基宏於檢察官
    訊問時證稱：一般神明金牌如果不是跟我們買，要看身分證
    ，也會怕買到贓物，所以比較不願意買等語至明（詳偵卷第
    59頁）。從而，銀樓業者在買入舊金時，神明金牌僅佔其中
    少數，大多數均係購買飾金類，應屬明確。
  (2)證人陳錦昌於原審證稱：我們不曾去其他家賣過，崔志源只
    有帶我去這家，其他我不曉得等語（詳原審卷(二)第135、136
    頁）。經核與證人崔志源於95年7月6日檢察官詰問時證稱：
    剛開始問過很多家銀樓，他們都不收，說神明金牌品質不好
    等語（詳原審卷(一)48頁）；復於95年7月21日檢察官訊問時
    再度證稱：金牌沒有賣給別家過，有問過二、三家銀樓不收
    ，不收的原因是金牌純度不如黃金，收到金牌會虧錢等語相
    符（詳偵卷第57頁）。如此可見，證人崔志源為販賣神明金
    牌，曾至數家銀樓業者詢問，是否有收購神明金牌，惟均遭
    拒絕，待詢問至被告所經營之銀樓時，始得順利賣出。此亦
    為證人陳錦昌未曾到過其他家販賣神明金牌之原因。然而，
    相互對照證人李易玲及廖基宏前述(1)部分證詞，銀樓業者決
    定是否買入神明金牌之考量點，並非取決於金牌樣式、純度
    等，而係取決於出賣者為何人。證人李易玲以「外表」直覺
    判斷；證人廖基宏以「原購買」者為限。證人李易玲及廖基
    宏篩選客人之原因，即在於避免買到贓物。證人崔志源等人
    屢次遭到其他銀樓業者拒絕之原因，應係證人崔志源等人外
    貌及行徑，讓人懷疑所出售物品為贓物，實非神明金牌品質
    不佳。銀樓業者應係避免引發其他事端，而以婉轉方式，藉
    口「品質不佳」拒絕。至於證人崔志源於原審改證稱：作案
    來的金牌，都是賣給被告，沒有賣給其他家，因為就直接走
    到那家，算他運氣不好，沒有去過其他家。偵查中提到遭其
    他家拒絕，是因為當時藥癮發作云云（見原審卷(二)第6頁3）
    。證人崔志源以「藥癮發作」為由，作為變更證詞的理由。
    此種藉口常見於有施用毒品習慣之證人，但考量證人崔志源
    於偵查中作證時，尚能回應檢察官具體問題，且回答均合乎
    邏輯，亦針對具體事件交代詳情，實難以認為有何藥癮發作
    情形。是以，證人崔志源於原審所證，應係事後迴護被告之
    詞，不足採信。
  (3)根據證人李易玲於作證時所攜帶的飾金買入登記簿所示（詳
    原審卷(二)第109至122頁），從93年10月4日起至96年7月30日
    止，約2年10月時間，共向他人買入飾金等物品共158次，其
    中買入神明金牌的次數僅有7次，所占比例為4.43﹪，平均
    4.86月買入1次神明金牌。相互對照被告之買入飾金登記簿
    所示，從95年3月18日起至95年6月9日止，約2.5月時間，向
    他人買入飾金等物品共計38次，其中買入神明金牌的次數高
    達14次，比例為36.8﹪，平均每月買入5.6次。兩者每月買
    入神明金牌之平均次數相差高達27.216倍。況且，證人李易
    玲經營銀樓業之時間較被告為久，樣本較多，可信度高。足
    見，以被告向證人崔志源等三人購入神明金牌之次數及比例
    ，顯逾一般銀樓業者之經營常態。況且，扣案之被告飾金買
    入登記簿所示，除證人崔志源、吳椗如及陳錦昌等人有販售
    神明金牌予被告外，僅有案外人郭旺友於95年6月4日販賣6.
    48錢神明金牌於被告。除此之外，並無任何其他人士，販賣
    神明金牌於被告。再者，被告買入舊金之次數，證人崔志源
    、吳椗如及陳錦昌等三人占超過三分之一（尚無法統計被告
    未照實登記的部分）。被告每向他人買三次神明金牌，就會
    有一次看到證人崔志源等三人，次數顯然過於頻繁。
  (4)綜合以上所述，信徒或宮廟出售神明金牌之情形，係屬於極
    為例外情形。一般正當經營之銀樓業者，懼怕買到贓物，相
    當排斥神明金牌，買入次數自然不高。證人崔志源等人持神
    明金牌，欲售予其他店家，亦遭婉拒。況且，被告向證人崔
    志源等人買入神明金牌之次數，已逾交易常態，足以證明被
    告明知證人崔志源等人所出售神明金牌為贓物，至為明確。
  3.被告向證人崔志源等人購買神明金牌時，證人崔志源等人均
    未看磅秤上重量：
    證人崔志源於檢察官訊問時證稱：賣給被告時，只看過二、
    三次重量等語（見偵卷第57頁），經核與證人吳椗如於檢察
    官訊問時證稱：沒有看重量，他說多少就多少…沒看到磅秤
    ，這樣距離看不到等語（見偵卷第58、61頁）；證人陳錦昌
    於檢察官訊問時證稱：沒有看重量，他說多少就多少等語相
    符（見偵卷第58頁）。由此可見，證人崔志源、吳椗如及陳
    錦昌於本案檢察官偵查前階段，對於是否注意磅秤上之重量
    一節，所證情節完全相同，堪信屬實。然一般民眾會出賣飾
    金或神明金牌，必然係出於急用及不得已之情形下，才願意
    出賣舊金。因此，對於所出售之實際重量為何，事涉可取得
    之金錢，必然錙銖必較，注意實際重量。而證人崔志源等三
    人所販售者為神明金牌，銷贓困難，覓得被告願意承擔遭警
    查獲之風險，購入神明金牌，實屬不易。況且，證人崔志源
    都已經答應讓被告「折三分」，則實際重量為何，亦無必要
    同一般出賣人一樣，與銀樓業者錙銖必較。綜上所述，被告
    在屢次與證人崔志源等人之交易過程中，見證人崔志源等人
    與一般民眾有異，絲毫不計較磅秤上之重量，由被告單方面
    告知重量，亦與交易常態有異。是被告明知證人所出售之神
    明金牌為贓物無誤。
  4.被告向證人吳椗如買入神明金牌時，並未詢問來源：
  (1)被告向證人吳椗如買入神明金牌時，究竟有無詢問來源一節
    ，細觀95年7月21日檢察官訊問筆錄可清楚得知。於95年7月
    21日檢察官尚未詢問被告前，檢察官先以證人身分訊問吳椗
    如，證人吳椗如在被告不在場之情形下，明確供稱：被告沒
    有問我來源等語（詳偵卷第58頁），之後檢察官請被告入庭
    ，被告辯稱：有問吳椗如來源，吳椗如說私人宮廟云云（詳
    偵卷第60頁）。而被告為上開辯解時，證人吳椗如當時人在
    偵查庭內，立即證稱：被告沒有問我金牌來源等語（詳偵卷
    第60頁），此有95年7月21日檢察官訊問筆錄在卷。因此，
    證人吳椗如於95年7月21日檢察官訊問時，不論被告有無在
    場，均為一致證述，堪信屬實。甚且，被告為上開答辯時，
    證人吳椗如證述之內容，與被告之答辯完全不一致，可以認
    為是當庭反駁被告辯詞，更可以證明證人吳椗如於95年7月
    21日檢察官訊問時之態度堅定，不若於原審審理時證述。因
    此，相較於原審審理時之證詞，證人吳椗如於檢察官訊問時
    之證詞，應較可信。是被告向證人吳椗如買入神明金牌時，
    應未詢問來源無誤。至於證人吳椗如於原審證稱：曾與崔志
    源到過被告店裡賣金牌，被告有問過金牌來源，我們都說自
    己家裡開神壇，被告也有請我們出示證件，…一開始到被告
    店內，有帶頸圈，有告訴被告發生車禍…在檢察官偵查時，
    說被告沒有問過金牌來源，是因為當時可能藥癮發作，沒有
    聽清楚問題，亂回答檢察官云云（見原審卷(二)第71、75頁）
    ，顯屬迴護被告之詞，不足採信。
  (2)依據被告所提出之飾金買入登記簿所示，被告於95年6月3日
    向證人崔志源買入如附表三編號13號所示神明金牌，於備註
    欄確實記載「家裡開宮」一節，有飾金買入登記簿在卷可稽
    。為此，被告於警詢辯稱：我有詢問金牌之來路。崔志源有
    告訴我說，他家是開設私人宮廟，現在因金飾好價，又怕信
    徒帶來的金牌會遭竊，及吳椗如當時車禍欠錢，並與家人協
    商後才販賣給我等語（詳偵卷第8頁）；復於檢察官訊問時
    辯稱：我有問來源。他們說他們出車禍，需要用錢，且怕金
    牌放在宮內，會被偷等語（詳偵卷第60、61頁），經核與證
    人陳錦昌於檢察官訊問時證稱：被告有問我來源云云（見偵
    卷第60頁）；證人崔志源於檢察官訊問時證稱：被告有問我
    金牌來源，我跟他說有人住院缺錢，問了幾次就沒有再問了
    ，我們三人也會一起進去，也有獨自進去，被告知道我們是
    朋友等語大致相符（詳偵卷第58頁）。是以，被告於95年6
    月3日向證人崔志源購買神明金牌時，應有詢問來源無誤。
    但95年6月3日之交易紀錄，為第13筆有紀錄的買賣資料，在
    此之前的12筆交易記錄，均無類似記載。若被告確實於附表
    三編號1至12筆交易時，確實有詢問證人崔志源來源，應無
    未記載於飾金買入登記簿之可能。況且，飾金買入登記簿上
    之記載，多屬有利於被告之事項，若被告確於交易初期，即
    詢問神明金牌來源，自無可能交易至第13筆時，始記載於飾
    金買入登記簿上。被告之所以會交易到第13筆，才記載神明
    金牌來源，其原因無非是已經向證人崔志源購入神明金牌次
    數過多，難以自圓其說，始在飾金買入登記簿上記載。
  5.證人崔志源所出售之神明金牌，均非完整，客觀上足認為係
    非法取得之贓物：
  (1)證人崔志源先於檢察官訊問時證稱：我們偷金牌都是用扯的
    等語（詳偵卷第58頁）；復於原審證稱：金牌通常是用拔的
    ，有時用扯斷的…。曾經將鍊子扯斷，金牌與鍊子分開時，
    金牌會受損等語（詳原審卷(二)第64、65頁）。經核與證人吳
    椗如於原審證稱：拿去賣過的金牌，都沒有鍊子，不曾賣過
    包含鍊子的金牌給被告等語（詳原審卷(二)第74頁）；證人陳
    錦昌於原審證稱：偷金牌時，都是用扯的，把鍊子弄斷，有
    的金牌會因為這樣，導致連結鍊子處會有缺口，有的不會等
    語相符（詳原審卷(二)第136頁）。證人崔志源、吳椗如及陳
    錦昌出售予被告之神明金牌，均係竊盜所得之物，且渠等為
    竊盜行為時，係偷偷摸摸進入私人宮廟，以極快速度，將神
    像上之金牌快速取下，自難以保持金牌之完整性。準此，證
    人崔志源、吳椗如及陳錦昌所出售之神明金牌，均非完整。
    而一般舊金出賣者，為提高售出價格，通常會保持飾金或神
    明金牌之完整性，而不論實際上有無可能達到提高價錢之目
    的。此種心態在證人崔志源也可以看到，此據證人崔志源於
    原審證稱：金牌上面有圓圓的洞，薄薄的，有時候裂開來，
    小小的，按下去【復原】，就看不出來…如果拿起來【有傷
    到金牌】，【會用手去復原】等語（詳原審卷(二)第67頁）。
    是以，被告見證人崔志源、吳椗如及陳錦昌所出售之神明金
    牌均非完整，亦可知悉該等神明金牌均係在匆忙之下取得，
    而非自己經營之私人宮廟，有充分時間取下神明金牌，以保
    持金牌完整性，進而期待提高售價。
  (2)至於被告於檢察官訊問時辯稱：我有跟他們講通常金牌上的
    鍊子不是黃金，我沒注意是拆的，後來他們拿的就不包括鍊
    子，…賣得12萬那次我用火烤，有一面比較青，另外有一條
    細幾分的鍊子，有扣失重…我當時沒有注意有扯斷的鍊子這
    個問題，金牌應該有斷掉，他們剛拿來的鍊子沒有斷掉云云
    （詳偵卷第61頁）。被告為銀樓業者，均明知必須以火烤方
    式，以測試證人崔志源等人所出售之金牌是否為真金，自無
    可能未注意到該等金牌有無包括鍊子。況且，被告亦提及曾
    向證人表示鍊子非黃金。足見，被告辯稱：未注意到鍊子有
    無扯斷云云，顯屬卸責之詞，不足採信。
  6.被告並未逐筆紀錄與證人崔志源等三人之交易資料，且記載
    內容亦有不實：
  (1)被告記載之交易筆數有短少：
  證人陳錦昌於原審證稱：附表一編號6、8，是崔志源及吳椗
    如拿給我去賣。九十五年四月間，犯案約十次。如果有到被
    告店裡，會將手頭的金牌、金飾賣出等語（詳原審卷(二)第13
    8、139頁）；再參酌證人崔志源、吳椗如及陳錦昌售予被告
    之神明金牌等物，均屬竊盜所得之贓物。可見，證人陳錦昌
    等人於進行竊盜行為完畢後，不論係累積一定數量後，再前
    往被告所經營之金飾店，或每次竊盜或強盜行為完畢後，便
    出脫手頭上所有金牌等物品，可以確定的是，證人崔志源、
    陳錦昌及吳椗如在離開被告所經營的金飾店時，手頭上應該
    只有現金，而沒有金飾。下次再前往被告所經營之金飾店時
    ，應該是另外一次竊盜行為所得之金牌。綜上所述，附表一
    編號01、12、13、18、19號等竊盜犯行，係證人崔志源、陳
    錦昌及吳椗如等人所為，業據刑事判決確定在案。而該等非
    法行為所得之金牌等物，亦均銷贓於被告，但在被告所掌管
    之飾金買入登記簿內，並無相對應之記載資料（證人崔志源
    等人遭警查獲之犯罪，且被告也同時登記在飾金買入登記簿
    內的犯行，為附表一編號11、14、15號）。足見，被告向證
    人崔志源、陳錦昌及吳椗如買入如附表一編號01、12、13、
    18、19號所示神明金牌，並未登記在飾金買入登記簿內。相
    對地，被告固然向證人崔志源、陳錦昌及吳椗如買入如附表
    一編號02至10、16、17、20號所示神明等物品，但證人崔志
    源、陳錦昌及吳椗如此部分「犯案來的金牌」，並未經被害
    人指訴犯罪，則證人崔志源、陳錦昌及吳椗如於前案偵查、
    審判中所承認之犯罪事實，亦未及於此。是證人崔志源、吳
    椗如及陳錦昌至少亦有附表一編號02至10、16、17、20號非
    法行為未經查獲。綜上，被告向證人崔志源、吳椗如及陳錦
    昌買入金牌等物品時，並未逐筆誠實地記載在飾金買入登記
    簿，事甚明灼。
  (2)被告記載之交易內容不實在：
  附表一編號11部分：
    參照前述理由(二)1.部分，被告與證人崔志源等人交易如附表
    一編號11.之內容，已足證明被告在飾金買入登記簿內的登記
    重量，少於實際重量三成。是被告在飾金買入登記簿內，關
    於重量之記載內容，顯然不實。另於交易金額方面，證人崔
    志源於原審證稱：金牌15面賣給被告，依照市價，當時賣給
    被告一萬多元等語甚詳（詳原審卷(二)第68頁），而被告所登
    記之金額竟然為三萬三千元，與證人崔志源所述金額差距過
    大。是以，被告就附表一編號11部分，登計重量及售價，均
    與實際不符，自難採信。至於證人吳椗如於95年6月14日警
    詢證稱：不清楚於95年5月3日竊取神明金牌幾面，但所竊金
    牌由陳錦昌拿去子紳鴻留賣3,000餘元云云（見原審卷(一)第
    121頁）。而證人吳椗如既非該次金牌出賣人，則證述關於
    此部分之所得價金，自不若證人崔志源準確，併此說明。
  附表一編號13.部分：
    證人崔志源先於95年7月4日警詢證稱：在福心宮所偷之神明
    金牌，與陳錦昌拿到子紳鴻銀樓變賣900元等語（詳原審卷
    (一)第137頁）；復於原審證稱：金牌一面拿去賣給被告等語
    甚詳（詳原審卷(二)第69頁），經核與證人陳錦昌於檢察官訊
    問時證稱：到福心宮偷完金牌後，交給崔志源拿到斗六賣掉
    ，賣約900元等語相符（見偵卷第55頁）。而證人崔志源及
    陳錦昌分別於警詢及檢察官訊問時，證述關於此部分犯行所
    得時，彼此間均一致，且均係於遭警查獲不久所述，記憶較
    原審審理時作證清晰，可信度亦較高。而被告未將該次交易
    記錄於飾金買入登記簿，可能係因交易金額過低，且證人崔
    志源等人之交易次數又過高，因此予以省略不記。
  附表一編號14.部分：
  (甲)銀樓業者李易玲於原審證稱：5月27日被告曾經拿金牌、小
    項鍊及飾金與我交易，當天交易共152,285 元，重六兩六錢
    半，是依據當天實際交易情形記載等語（詳原審卷(二)第97頁
    ），並有證人李易玲所有之飾金買入登記簿在卷可稽（詳原
    審卷(二)第117頁）。而證人李易玲為銀樓業者，與本案無涉
    ，且於原審作證時，尚提出其所有飾金買入登記簿以佐其說
    ，足認證人李易玲於原審之證詞，應屬可信。是以，證人李
    易玲於5月27日向被告購買「飾金、金牌」等物，重66.5錢
    ，應可認定。
  (乙)又被告向證人崔志源購買之物品，登記為「金牌、項鍊」，
    重量為「57.45錢」，金額為「120,000元」；證人李易玲向
    被告購買之物品，登記為「飾金、金牌」，金額為「152,28
    5元」，重量為「66.5錢」。相互對照二者，登記買入物品
    不同，重量相差高達「9錢」，被告若係將向證人崔志源所
    購買之物品，整批賣給證人李易玲，或許在登記物品名稱上
    ，會因為觀察角度不同，而有登記不同之情形。但在重量上
    ，絕對不會有相差高達近「9錢」之情形。會相差近「9錢」
    之原因，不是被告再摻入其他物品販賣，就是被告飾金買入
    登記簿之記載內容不實。然無論如何，均無法從被告及證人
    李易玲所提出之飾金買入登記簿，及證人李易玲之證詞，釐
    清廣聖宮所有神明金牌之精確重量。
  (丙)廣聖宮宮主甲○○之子林憲勝於原審證稱：做好後有秤重，
    包括鍊子重約26兩，鍊子約8兩。金飾店老闆也沒有作過這
    麼大塊的金牌，做好後，也有拍照。…鍊子已經八兩，金牌
    一定要有差不多20兩以上，【不然鍊子怎麼會需要八兩重】
    等語（見原審卷(二)第81、82頁），經核與廣聖宮宮主甲○○
    於原審證稱：鍊子很大，所以相對金牌也很重，【大鍊子怎
    麼可能去掛小金牌】，鍊子【我聽】林憲勝說七、八兩等語
    （詳原審卷(二)第86頁）。準此，證人甲○○認為金牌應該很
    重之原因，係聽聞證人林憲勝所言鍊子有8兩重，因而推論
    金牌很重。另外，證人林憲勝則以鍊子已經8兩，推論金牌
    一定要有20兩以上。如此可見，證人甲○○及林憲勝認為金
    牌之實際重量，既然係以推測及傳聞之方式，自不得作為認
    定犯罪事實所憑之證據。況且，實際打造該面神明金牌之銀
    樓業者廖基宏先於檢察官問時證稱：通常是金牌比較重，但
    也不一定等語（詳偵卷第59頁）；復於原審證稱：若以最普
    通形式的金牌，金牌重一兩，鍊子約七、八錢，如果以鍊子
    粗，不計較金牌重量的話，可以將所有預算均作成鍊子等語
    甚詳（詳原審卷(二)第93頁）。因此，實際打造神明金牌時，
    並無鍊子與金牌之一定比例，亦無所謂「金牌一定比鍊子重
    」之常規。是以，依證人林憲勝、甲○○及廖基宏等人證詞
    ，亦無法證明該面神明金牌之實際重量。
  (丁)證人廖基宏先於檢察官訊問時證稱：不記得金牌多重，我問
    師傅，他也說忘記了等語（詳偵卷第59頁）；復於原審證稱
    ：廣聖宮約於七、八年前，拿宮裡舊金去打，忘記拿多少面
    去打，也忘記熔成幾塊金牌，不記得多重等語（詳原審卷(二)
    第87頁）。另證人崔志源於檢察官訊問時證稱：我拿大塊金
    牌過去時，應該沒有說重量，因為沒有磅秤，被告有叫我看
    重量，但我沒看等語（見偵卷第62頁）；復於原審證稱：拿
    大金牌至被告店內賣時，沒有注意所秤重量等語（詳原審(二)
    第62頁）。依此證人廖基宏及崔志源既然都已經忘記該面神
    明金牌之實際重量為何，自無法據此認定該面神明金牌之實
    際重量。
  (戊)至於被告於警詢陳稱：崔志源拿一面大金牌販賣給我。該大
    面金牌為5兩7錢4分5厘（未失重真金），以120,000買入云
    云（詳偵卷第9頁）。然依據被告之飾金買入登記簿所示，
    被告除向證人崔志源購買神明金牌以外，尚有「項鍊」。因
    此，被告於警詢所述，認為大面金牌重量便高達57.45錢，
    已與其自身所登記之飾金買入登記簿不符，是上開神明金牌
    之實際重量尚難以認定，併此敘明。
  (三)綜上，本件事證明確，被告自白核與事實相符，得為可採，
    其故買贓物犯行，堪以認定。
二、查被告行為後，刑法業於94年1月7日修正，94年2月2日公布
    ，於95年7月1日施行。按行為後法律有變更者，適用行為時
    之法律，但行為後之法律有利於行為人者，適用最有利於行
    為人之法律，現行刑法第2條第1項定有明文。又比較新舊法
    時，應就罪刑有關之共犯、未遂犯、想像競合犯、牽連犯、
    連續犯、結合犯，以及累犯加重、自首減輕暨其他法定加減
    原因（如身分加減）與加減例等一切情形，綜其全部罪刑之
    結果而為比較。最高法院95年度第8次刑事庭會議決議可資
    參照。關於被告犯行新舊法比較援引附表三所示。
三、核被告所為，係犯刑法第349條第2項之故買贓物罪。其所為
    數行為，時間緊接，所犯罪名相同，顯係出於概括之犯意為
    之，為連續犯，依修正前刑法第56條規定以一罪論，並加重
    其刑。公訴人僅就被告附表一編號2至20號故買贓物犯行提
    起公訴，其餘部分未及論列，然檢察官就犯罪事實一部起訴
    者，其效力及於全部，被告經檢察官起訴範圍外之附表一編
    號1犯罪事實（即當庭擴張部分），與前揭論罪科刑部分，
    係基於概括犯意為之，具有連續犯之裁判上一罪關係，本院
    自得併予審理，附予敘明。
四、公訴意旨另以：被告明知證人崔志源於附表二所竊之物品為
    贓物，竟仍基於故買贓物之概括犯意，於附表二所示時、地
    ，購入如附表二所示之物品。因認被告此部分犯行，亦涉犯
    故買贓物罪嫌云云。然查：
  (一)附表二所示被害人所有財物，於附表二所示時、地，遭證人
    崔志源、吳椗如及陳錦昌等人為犯罪行為所得之事實，業據
    被害人古秀香、簡麗惠、高夙宜於警詢時指訴甚詳（見原審
    卷(一)第126、139、165、166頁），並有古秀香95年5月8日失
    竊物品一覽表在卷可稽（見原審卷(一)第127頁），此部分事
    實，堪以認定。然被告是否確有此部分故買贓物犯行，仍應
    有積極證據證明，自難僅以證人崔志源、吳椗如及陳錦昌於
    附表二所示時、地，並取得如附表二所示物品，即認為該等
    物品流向亦為被告無誤。
  (二)附表二編號一所示贓物方面，證人崔志源於原審證稱：玉
    鐲丟掉，戒指在中壢就賣掉，已經忘記賣給誰等語甚詳（詳
    原審卷(二)第68頁）；附表二編號二所示贓物方面，證人崔
    志源於原審證稱：金牌由我或陳錦昌，拿去向「阿猴」換藥
    等語甚詳（詳原審卷(二)第69頁）；附表二編號三所示贓物
    方面，證人崔志源於警詢證稱：金牌一面向綽號「阿猴」男
    子，換海洛因後三人共同注射等語（見偵卷第15頁）；復於
    原審證稱：金牌由我或陳錦昌，拿去向「阿猴」換藥等語甚
    詳（詳原審卷(二)第70頁）。經核與證人陳錦昌於警詢證稱：
    明聖宮強盜所得金牌，由崔志源拿去，向綽號「阿猴」之男
    子換取安非他命施用等語（詳偵卷第26頁）；證人吳椗如於
    警詢證稱：崔志源及陳錦昌將強盜所得金牌，拿去與「阿猴
    」換安非他命施用等語大致相符（見偵卷第34頁）。依此，
    證人崔志源等人於取得附表二所示贓物，分別在桃園縣中壢
    市變賣或持以向「阿猴」換取毒品施用等情，此部分自應為
    有利於被告之認定。
  (三)此外，復查無其他積極證據，足證被告確有公訴人所指如附
    表二所示犯行。然被告附表二部分，與附表一前揭論罪科刑
    部分，公訴意旨認有連續犯裁判上一罪關係，故不另宣判無
    罪。
五、從而原審以被告罪證明確，依刑法第349條第2項、第2條第1
    項前段、第56條，罰金罰鍰提高標準條例第1條前段等規定
    。並審酌被告經營銀樓業者，明知證人崔志源等人所持以販
    售之神明金牌等物，均係渠等犯罪所得之贓物，竟為貪圖小
    利，向證人崔志源等人購買贓物，提供證人崔志源等人銷贓
    管道，使證人崔志源等人食髓知味，知道縱使竊得銷贓不易
    之神明金牌，仍有順暢之銷贓管道，導致證人崔志源等人變
    本加厲，繼續竊取雲林縣地區宮廟內之神明金牌，及被告之
    惡性，非在於獲利多寡，而係提供銷贓管道，惡性不低於實
    際下手為犯罪行為之崔志源等人，暨犯後否認犯行等一切情
    狀，量處有期徒刑2年。又因被告所犯本罪，係於96年4月24
    日前，合於減刑條件，應依中華民國九十六年罪犯減刑條例
    第2條第1項第3款、第7條第1項，併予宣告減為有期徒刑1年
    。其認事用法洵無違誤，量刑亦妥當。被告上訴原否認犯罪
    （嗣於審理中坦誠犯罪），指摘原判決不當，洵無理由，應
    予駁回。惟查被告前未曾受有期徒刑以上刑之宣告，有臺灣
    高等法院檢察署刑案紀錄簡覆表附卷可稽，其因一時失慮，
    致犯本罪，且犯後已坦承犯行，深知悔悟。並與如附表一所
    示已知之被害人達成民事和解（除編號14廣聖宮部分因彼此
    對金牌重量認知不同，被告已就其所認知部分匯寄12萬元予
    主持人甲○○收受；另編號11部分亦已郵寄3萬3千元予失主
    劉慧嫺等情，有和解書、存證信函、郵政匯票影等在卷可稽
    （見本院卷第88至100頁）。本院認其經此次科刑教訓後，
    當益知警惕，應無再犯之虞，因認其所受宣告之刑，以暫不
    執行為適當，爰併予宣告緩刑4年，以啟自新，緩刑期內交
    付保護管束，期觀後效。
據上論斷，應依刑事訴訟法第368條，刑法第74條第1項第1款、
第93條第1項，判決如主文。
本案經檢察官劉欽銘到庭執行職務。
中　　華　　民　　國　　96　　年　　12　　月　　20　　日
                  刑事第一庭    審判長法  官  黃崑宗
                                      法  官  蔡長林
                                      法  官  夏金郎
以上正本證明與原本無異。
不得上訴。
　　　　　　　　　　　　　　　　　　　書記官  劉岳文
中　　華　　民　　國　　96　　年　　12　　月　　20　　日
附表一：被告乙○○購入之神明金牌時間、數量
┌──┬────┬────┬────┬───┬───────────┬───────┬────┬────┐
│編號│ 時  間 │ 地  點 │ 物 品  │行為人│　 犯　罪　手　法　　 │贓物處理方法　│登記數量│登記金額│
├──┼────┼────┼────┼───┼───────────┼───────┼────┼────┤
│ 01 │95年3 月│雲林縣西│神明金牌│崔志源│崔志源駕駛車號HF-3467 │崔志源持往雲林│ 未登記 │ 未登記 │
│    │14日13時│螺鎮新豐│5 面，價│      │號自小客車，攜帶客觀上│縣斗六市○○路│        │        │
│    │30分許  │里市場南│值約15,0│      │足供兇器使用之小尖刀2 │62號子紳鴻銀樓│        │        │
│    │        │路470號 │00元    │      │支、三角扳手、虎頭鉗、│，售予乙○○，│        │        │
│    │        │王日田  │        │      │十字小扳手各1 支，見王│所得金額花用殆│        │        │
│    │        │        │        │      │日田前揭住處無人，有機│盡。          │        │        │
│    │        │        │        │      │可趁，從前揭住住鐵門進│              │        │        │
│    │        │        │        │      │入，竊取神明金牌5 面，│              │        │        │
│    │        │        │        │      │價值約15,000元，得手後│              │        │        │
│    │        │        │        │      │，欲離去之際，為王日田│              │        │        │
│    │        │        │        │      │發覺，崔志源逃逸時，掉│              │        │        │
│    │        │        │        │      │落黑色皮包1 只（內有小│              │        │        │
│    │        │        │        │      │尖刀2 支、三角扳手、十│              │        │        │
│    │        │        │        │      │字小扳手及虎頭鉗各1 支│              │        │        │
│    │        │        │        │      │、藍色小工具盒、遙控器│              │        │        │
│    │        │        │        │      │各1 個、鑰匙17支及白色│              │        │        │
│    │        │        │        │      │圓形小手電筒1支）。   │              │        │        │
├──┼────┼────┼────┼───┼───────────┼───────┼────┼────┤
│ 02 │不詳（被│不詳    │戒指，重│崔志源│不詳                  │由吳椗如持犯罪│戒指5.8 │12,750元│
│    │告登記買│        │量不詳  │陳錦昌│                      │所得之戒指（重│錢      │        │
│    │入時間為│        │        │吳椗如│                      │量不詳），至子│        │        │
│    │95年3 月│        │        │      │                      │紳鴻銀樓，售予│        │        │
│    │23日）  │        │        │      │                      │乙○○        │        │        │
├──┼────┼────┼────┼───┼───────────┼───────┼────┼────┤
│ 03 │不詳（被│不詳    │金牌，重│崔志源│不詳                  │由吳椗如持犯罪│金牌4.5 │10,350元│
│    │告登記買│        │量不詳  │陳錦昌│                      │所得之金牌（重│錢      │        │
│    │入時間為│        │        │吳椗如│                      │量不詳），至子│        │        │
│    │95年4月 │        │        │      │                      │紳鴻銀樓，售予│        │        │
│    │3日)    │        │        │      │                      │乙○○        │        │        │
├──┼────┼────┼────┼───┼───────────┼───────┼────┼────┤
│ 04 │不詳（被│不詳    │金牌，重│崔志源│不詳                  │由崔志源持犯罪│金牌2 錢│ 4,600元│
│    │告登記買│        │量不詳  │陳錦昌│                      │所得之金牌（重│        │        │
│    │入時間為│        │        │吳椗如│                      │量不詳），至子│        │        │
│    │95年4 月│        │        │      │                      │紳鴻銀樓，售予│        │        │
│    │9 日)   │        │        │      │                      │乙○○        │        │        │
├──┼────┼────┼────┼───┼───────────┼───────┼────┼────┤
│ 05 │不詳（被│不詳    │金牌，重│崔志源│不詳                  │由吳椗如持犯罪│金牌3 錢│ 6,900元│
│    │告登記買│        │量不詳  │陳錦昌│                      │所得之金牌（重│        │        │
│    │入時間為│        │        │吳椗如│                      │量不詳），至子│        │        │
│    │95年4 月│        │        │      │                      │紳鴻銀樓，售予│        │        │
│    │12日)   │        │        │      │                      │乙○○        │        │        │
├──┼────┼────┼────┼───┼───────────┼───────┼────┼────┤
│ 06 │不詳（被│不詳    │戒指，重│崔志源│不詳                  │由陳錦昌持犯罪│戒指1.5 │ 3,550元│
│    │告登記買│        │量不詳  │陳錦昌│                      │所得之戒指（重│錢      │        │
│    │入時間為│        │        │吳椗如│                      │量不詳），至子│        │        │
│    │95年4 月│        │        │      │                      │紳鴻銀樓，售予│        │        │
│    │15日)   │        │        │      │                      │乙○○        │        │        │
├──┼────┼────┼────┼───┼───────────┼───────┼────┼────┤
│ 07 │不詳（被│不詳    │不詳金飾│崔志源│不詳                  │由崔志源持犯罪│3 錢（未│ 6,900元│
│    │告登記買│        │，重量不│陳錦昌│                      │所得之金飾（重│登記物品│        │
│    │入時間為│        │詳      │吳椗如│                      │量不詳），至子│名稱）  │        │
│    │95年4 月│        │        │      │                      │紳鴻銀樓，售予│        │        │
│    │21日)   │        │        │      │                      │乙○○        │        │        │
├──┼────┼────┼────┼───┼───────────┼───────┼────┼────┤
│ 08 │不詳（被│不詳    │金牌，重│崔志源│不詳                  │由陳錦昌持犯罪│金牌1.5 │ 3,700元│
│    │告登記買│        │量不詳  │陳錦昌│                      │所得之金牌（重│錢      │        │
│    │入時間為│        │        │吳椗如│                      │量不詳），至子│        │        │
│    │95年4 月│        │        │      │                      │紳鴻銀樓，售予│        │        │
│    │22日)   │        │        │      │                      │乙○○        │        │        │
├──┼────┼────┼────┼───┼───────────┼───────┼────┼────┤
│ 09 │不詳（被│不詳    │不詳金飾│崔志源│不詳                  │由崔志源持犯罪│4 錢（未│ 9,200元│
│    │告登記買│        │，重量不│陳錦昌│                      │所得之金牌（重│登記物品│        │
│    │入時間為│        │詳      │吳椗如│                      │量不詳），至子│名稱）  │        │
│    │95年4 月│        │        │      │                      │紳鴻銀樓，售予│        │        │
│    │23日)   │        │        │      │                      │乙○○        │        │        │
├──┼────┼────┼────┼───┼───────────┼───────┼────┼────┤
│ 10 │不詳（被│不詳    │戒指、龍│崔志源│不詳                  │由崔志源持犯罪│戒X2、2 │14,650元│
│    │告登記買│        │墜等，重│陳錦昌│                      │所得之金牌（重│？X3、龍│        │
│    │入時間為│        │量不詳  │吳椗如│                      │量不詳），至子│墜X1，共│        │
│    │95年4 月│        │        │      │                      │紳鴻銀樓，售予│6.58錢  │        │
│    │24日)   │        │        │      │                      │乙○○        │        │        │
├──┼────┼────┼────┼───┼───────────┼───────┼────┼────┤
│ 11 │95年5月3│雲林縣臺│金牌15面│崔志源│吳椗如在車上把風，崔志│由崔志源持往雲│金牌14.2│33,000元│
│　  │日10時許│西鄉海北│共重二兩│陳錦昌│源、陳錦昌下車侵入屋內│林縣斗六市中山│5錢     │        │
│　  │　　　　│村民權路│，價值約│吳椗如│，趁被害人不在，由陳錦│路62號子紳鴻銀│        │        │
│　  │　　　　│110 號之│48,000元│　　　│昌徒手行竊。　　　　　│樓販賣，所得金│        │        │
│　  │　　　　│3 　    │　      │　　　│　　　　　　　　　　　│額一萬餘元共同│        │        │
│    │        │劉慧嫻  │　      │      │                      │花用。        │        │        │
├──┼────┼────┼────┼───┼───────────┼───────┼────┼────┤
│ 12 │95年5月 │雲林縣西│金牌1面 │崔志源│崔志源在車上把風、接應│由崔志源持往雲│未登記  │未登記  │
│　  │初某日18│螺鎮中正│（約4 錢│陳錦昌│，由陳錦昌侵入屋內，趁│林縣斗六市中山│        │        │
│　  │時許　　│路186- 1│重、值8,│　　　│被害人不在，由陳錦昌徒│路62號子紳鴻銀│        │        │
│　  │　　　　│號      │000 元）│　　　│手行竊。　　　　　　　│樓販賣，所得金│        │        │
│　  │　　　　│廖本法  │　　    │　　　│　　　　　　　　　　　│額共同花用。  │        │        │
├──┼────┼────┼────┼───┼───────────┼───────┼────┼────┤
│ 13 │95年5 月│雲林縣西│神明金牌│崔志源│崔志源駕駛HF-3467 號自│由崔志源持往雲│ 未登記 │ 未登記 │
│    │中旬    │螺鎮安定│1 面，價│陳錦昌│小客車搭載陳錦昌至雲林│林縣斗六市子紳│        │        │
│    │        │182 號  │值約1,00│      │縣西螺鎮安定182 號福心│鴻銀樓販賣900 │        │        │
│    │        │福心宮  │0元     │      │宮，由陳錦昌駕車入內，│餘元後花用殆盡│        │        │
│    │        │吳茂藏  │        │      │竊取神明金牌1 面後，拿│。            │        │        │
│    │        │        │        │      │到雲林縣斗六市子紳鴻銀│              │        │        │
│    │        │        │        │      │樓賣900 餘元。        │              │        │        │
├──┼────┼────┼────┼───┼───────────┼───────┼────┼────┤
│ 14 │95年5 月│雲林縣西│大塊金牌│崔志源│崔志源、吳椗如留在車上│由崔志源持往斗│金牌、項│120,000 │
│　  │25日14時│螺鎮光復│1面　　 │陳錦昌│接應，由陳錦昌前往該處│六市○○路62號│鍊57.45 │元      │
│　  │許竊取，│西路238 │　　　　│吳椗如│，趁被害人不在，由陳錦│子紳鴻銀樓販賣│錢      │        │
│　  │於95年5 │巷4 號廣│　　　　│　　　│昌徒手行竊。　　　　　│120,000 餘元後│【註一】│【註一】│
│　  │月27日攜│聖宮    │　　　　│　　　│　　　　　　　　　　　│，向「阿猴」換│        │        │
│　  │至子紳鴻│甲○○　│　　　　│　　　│　　　　　　　　　　　│110, 000餘元之│        │        │
│　  │銀樓販賣│　　　　│　　　　│　　　│　　　　　　　　　　　│海洛因共同注射│        │        │
│    │　      │　　　　│        │      │                      │。            │        │        │
├──┼────┼────┼────┼───┼───────────┼───────┤        │        │
│ 15 │95年5 月│雲林縣麥│金項鍊2 │崔志源│吳椗如、陳錦昌在車上把│金飾部分拿到雲│        │        │
│　  │25日16時│寮鄉崙後│條、金手│陳錦昌│風、接應，崔志源由後門│林縣斗六市販賣│        │        │
│　  │許　　　│村282 號│鍊1條、 │吳椗如│侵入屋內，再撬開房門，│，所得3 人共同│        │        │
│　  │　　　　│之1     │金手環2 │　　　│徒手行竊。　　　　　　│花用，其他物品│        │        │
│　  │　　　　│許萬吉  │個、中古│　　　│　　　　　　　　　　　│放置車內。　　│        │        │
│　  │　　　　│許慧珠  │手機1只 │　　　│　　　　　　　　　　　│              │        │        │
│　  │　　　　│  　    │、手鐲1 │　　　│　　　　　　　　　　　│              │        │        │
│　  │　　　　│　　　　│只、手機│　　　│　　　　　　　　　　　│              │        │        │
│　  │　　　　│　　　　│1支、珍 │　　　│　　　　　　　　　　　│              │        │        │
│　  │　　　　│　　　　│珠項鍊1 │　　　│　　　　　　　　　　　│              │        │        │
│　  │　　　　│　　　　│條、收藏│　　　│　　　　　　　　　　　│              │        │        │
│　  │　　　　│　　　　│舊紙鈔40│　　　│　　　　　　　　　　　│              │        │        │
│　  │　　　　│　　　　│張、面霜│　　　│　　　　　　　　　　　│              │        │        │
│　  │　　　　│　　　　│2盒　　 │　　　│　　　　　　　　　　　│              │        │        │
├──┼────┼────┼────┼───┼───────────┼───────┼────┼────┤
│ 16 │不詳（被│不詳    │項鍊、戒│崔志源│不詳                  │由陳錦昌持犯罪│項鍊、戒│7,750元 │
│    │告登記買│        │指等，重│陳錦昌│                      │所得之金牌（重│指（K 金│        │
│    │入時間為│        │量不詳  │吳椗如│                      │量不詳），至子│）共6.2 │        │
│    │95年6 月│        │        │      │                      │紳鴻銀樓，售予│錢      │        │
│    │1 日)   │        │        │      │                      │乙○○        │        │        │
├──┼────┼────┼────┼───┼───────────┼───────┼────┼────┤
│ 17 │不詳（被│不詳    │金牌，重│崔志源│不詳                  │由崔志源持犯罪│金牌13.6│30,000元│
│    │告登記買│        │量不詳  │陳錦昌│                      │所得之金牌（重│錢      │        │
│    │入時間為│        │        │吳椗如│                      │量不詳），至子│        │        │
│    │95年6 月│        │        │      │                      │紳鴻銀樓，售予│        │        │
│    │3 日)   │        │        │      │                      │乙○○        │        │        │
├──┼────┼────┼────┼───┼───────────┼───────┼────┼────┤
│ 18 │95年6月5│雲林縣莿│賽錢箱1 │崔志源│吳椗如在車上把風、接應│金牌7面由崔志 │ 未登記 │ 未登記 │
│　  │日14時51│桐鄉麻園│個、紅包│陳錦昌│，由崔志源、陳錦昌從屋│源於95年6月9日│        │        │
│　  │分許　　│村榮貫10│6個（內 │吳椗如│後侵入，崔志源竊取金牌│持往雲林縣斗六│        │        │
│　  │　　　　│0 號之17│有30,000│　　　│及紅包、陳錦昌竊取賽錢│市○○路62號子│        │        │
│　  │　　　　│三元堂  │元）、金│　　　│箱。　　　　　　　　　│紳鴻銀樓販賣，│        │        │
│　  │　　　　│黃慶順  │牌7 面（│　　　│　　　　　　　　　　　│所得7000餘元均│        │        │
│　  │　　　　│　      │約7 錢重│　　　│　　　　　　　　　　　│共同花用。    │        │        │
│　  │　　　　│　　　　│、值10,0│　　　│　　　　　　　　　　　│【註二】      │        │        │
│　  │　　　　│　　　　│00元）  │　　　│　　　　　　　　　　　│              │        │        │
├──┼────┼────┼────┼───┼───────────┼───────┼────┼────┤
│ 19 │95年6 月│雲林縣林│金牌1面 │崔志源│崔志源駕駛HU-2529 號自│金牌1 面，由崔│ 未登記 │ 未登記 │
│    │6 日    │內鄉林北│重約1 錢│陳錦昌│小客車，搭載陳錦昌及吳│志源不詳時間，│        │        │
│    │        │村增產路│，價值約│吳椗如│椗如至雲林縣林內鄉林北│持往雲林縣斗六│        │        │
│    │        │8號     │2,300元 │      │村增產路8 號「紫雲宮」│市○○路62號子│        │        │
│    │        │鄭源豐  │        │      │，崔志源及吳椗如假裝借│紳鴻銀樓販賣，│        │        │
│    │        │        │        │      │廁所陳錦昌竊取神明金牌│所得金額不詳，│        │        │
│    │        │        │        │      │1面得手。             │共同花用。    │        │        │
│    │        │        │        │      │                      │【註三】      │        │        │
├──┼────┼────┼────┼───┼───────────┼───────┼────┼────┤
│ 20 │不詳（被│不詳    │金牌，重│崔志源│不詳                  │由崔志源持犯罪│金牌3.54│ 7,200元│
│    │告登記買│        │量不詳  │陳錦昌│                      │所得之金牌（重│錢      │        │
│    │入時間為│        │        │吳椗如│                      │量不詳），至子│        │        │
│    │95年6 月│        │        │      │                      │紳鴻銀樓，售予│        │        │
│    │9 日)   │        │        │      │                      │乙○○        │        │        │
├──┼────┴────┴────┴───┴───────────┴───────┴────┴────┤
│備註│註一：根據被告的飾金買入登記簿記載，被告於5月27日向崔志源買入金牌及項鍊。參酌被害人許慧珠所失竊 │
│    │      的物品，包括項鍊，而證人甲○○所失竊的物品，沒有項鍊，應係崔志源等人於5月25日分別竊取金牌 │
│    │      及項鍊後，於5月27 日一起賣給被告。                                                        │
│    ├────────────────────────────────────────────────┤
│    │註二：證人崔志源於警詢證稱：三元堂所偷之金牌，於95年6 月9日拿七面金牌至子紳鴻銀樓販賣7,200 元， │
│    │      子紳鴻銀鴻銀樓有登記資料等語（詳本院卷(一)154 頁）；復於檢察官訊問時證稱：6 月5 日所偷金牌，│
│    │      賣給被告幾千元等語甚詳（詳本院卷(一)49頁）。而證人崔志源為實際持神明金牌販賣予被告之人，其對│
│    │      於金牌之販賣價格，知之甚詳，應屬可信。至於證人吳椗如於95年6 月19日警詢證稱：95年6 月5 日在│
│    │      三元堂所偷的金牌，於95年6 月5 日約15至16時許，拿到子紳鴻銀樓賣得約2 、3000元云云（詳本院卷│
│    │      (一)158 頁），則與證人崔志源所證情節不符，且非實際販賣金牌之人，記憶不若證人崔志源清晰，應自│
│    │      應以證人崔志源所證較為可信。                                                              │
│    ├────────────────────────────────────────────────┤
│    │註三：證人崔志源於本院證稱：金牌由我拿去賣給被告等語甚詳（詳本院卷(二)69頁）。                    │
└──┴────────────────────────────────────────────────┘
附表二：不另宣告無罪的部分
┌──┬────┬────┬────┬───┬───────────┬───────┬─────────┐
│編號│ 時  間 │ 地  點 │ 物 品  │行為人│　 犯　罪　手　法　　 │贓物處理方法　│    備  註  欄    │
├──┼────┼────┼────┼───┼───────────┼───────┼─────────┤
│ 1  │95年5 月│桃園縣龍│臺灣中小│崔志源│崔志源先破壞右揭住處紗│提款卡隨手丟棄│                  │
│    │8 日    │潭鄉中興│企業銀行│      │門及鐵門鎖之方式，進入│，其餘不詳。  │                  │
│    │        │路392 巷│金融卡1 │      │前揭住處行竊。        │              │                  │
│    │        │63弄14之│張、信用│      │                      │              │                  │
│    │        │1號3樓  │卡1 張、│      │                      │              │                  │
│    │        │古秀香  │戒指1 枚│      │                      │              │                  │
│    │        │        │、玉鐲1 │      │                      │              │                  │
│    │        │        │只、手機│      │                      │              │                  │
│    │        │        │3 支、手│      │                      │              │                  │
│    │        │        │錶4 只及│      │                      │              │                  │
│    │        │        │印鑑1 只│      │                      │              │                  │
├──┼────┼────┼────┼───┼───────────┼───────┼─────────┤
│ 2  │95年6 月│雲林縣莿│金牌3面 │崔志源│崔志源駕駛HU-2529 號自│變現後，持往雲│                  │
│    │4 日    │桐鄉埔子│各1.5 錢│陳錦昌│小客車，搭載陳錦昌及吳│林縣西螺鎮向「│                  │
│    │        │村和平路│，共4.5 │吳椗如│椗如至雲林縣莿桐鄉埔子│阿猴」購買海洛│                  │
│    │        │64號    │錢      │      │村和平路64號，陳錦昌及│因共同注射。  │                  │
│    │        │簡麗惠  │        │      │吳椗如下車，吳椗如假裝│              │                  │
│    │        │        │        │      │與老闆娘說話，陳錦昌竊│              │                  │
│    │        │        │        │      │取神明金牌3 面後，崔志│              │                  │
│    │        │        │        │      │源駕車載陳錦昌及吳椗如│              │                  │
│    │        │        │        │      │離開。                │              │                  │
├──┼────┼────┼────┼───┼───────────┼───────┼─────────┤
│ 3  │95年6月 │雲林縣斗│金牌1面 │崔志源│先由吳椗如下車入內假借│金牌1面向「阿 │                  │
│    │10日11時│南鎮雲林│及手機1 │陳錦昌│上廁所探查虛實返回車上│猴」換新台幣2,│                  │
│　  │24分許　│路3段622│支　　　│吳椗如│接應，再推由崔志源、陳│000 元海洛因共│                  │
│　  │　　　　│號（明聖│　　　　│　　　│錦昌下車入內，由陳錦昌│同注射，手機1 │                  │
│　  │　　　　│宮）　　│　　　　│　　　│持客觀上足供兇器使用之│支留下共同使用│                  │
│　  │　　　　│高夙宜　│　　　　│　　　│西瓜刀1 把，割斷電話線│。            │                  │
│　  │　　　　│　      │　　　　│　　　│，並控制高夙宜之強暴方│              │                  │
│　  │　　　　│　      │　　　　│　　　│法，至使高夙宜不能抗拒│　            │                  │
│　  │        │　      │        │      │，由崔志源取走高夙宜所│              │                  │
│    │        │　　　　│        │      │有手機1 支及明聖宮所有│              │                  │
│    │        │        │        │      │神明金牌1 面得手。    │              │                  │
└──┴────┴────┴────┴───┴───────────┴───────┴─────────┘
附表三：新舊法比較
┌────────┬────────┬────────┬────────┐
│法        條    │修正前規定      │修正後規定      │新舊法之適用    │
├────────┼────────┼────────┼────────┤
│刑法第349 條第2 │罰金罰鍰提高標準│刑法施行法第1 條│(一)適用舊法。    │
│項法定刑關於罰金│條例第1 條前段規│之1 規定：「中華│(二)本件被告所犯刑│
│部分：罰金罰鍰提│定：「依法律應處│民國94年01月07日│法第349 條第2 項│
│高標準條例第1 條│罰金、罰鍰者，就│刑法修正施行後，│之罪法定刑有罰金│
│前段、現行法規所│其原定數額得提高│刑法分則編未修正│刑（銀元1,000 元│
│定貨幣單位折算新│為2 倍至10倍。」│之條文定有罰金者│以下），且為刑法│
│台幣條例第2 條、│現行法規所定貨幣│，自94年01月07日│分則編未修正之條│
│刑法第33條第5 款│單位折算新台幣條│刑法修正施行後，│文而定有罰金刑者│
│                │例第2 條規定：「│就其所定數額提高│，於刑法施行法第│
│                │現行法規所定金額│為30倍，但72年06│1條 之1 修正增訂│
│                │之貨幣單位為圓、│月26日到94年01月│前，其貨幣單位為│
│                │銀元或元者，以新│07日新增或修正之│銀元，是被告所犯│
│                │台幣元之3 倍折算│條文，就其所定數│刑法第349 條第2 │
│                │之。」          │額提高為3 倍。」│項之罪罰金刑之提│
│                │刑法第33條第5 款│刑法第33條第5 款│高標準，於適用罰│
│                │規定：「罰金：1 │規定：「罰金：新│金罰鍰提高標準條│
│                │元以上。」      │台幣1,000 元以上│例第1 條前段及現│
│                │                │，以百元計算之。│行法規所定貨幣單│
│                │                │」              │位折算新台幣條例│
│                │                │                │第2 條規定換算為│
│                │                │                │新台幣時，法定刑│
│                │                │                │罰金部分，應為罰│
│                │                │                │金新台幣30,000元│
│                │                │                │以下（乘以10，再│
│                │                │                │乘以3） 。如適用│
│                │                │                │刑法施行法第1 條│
│                │                │                │之1 規定提高30倍│
│                │                │                │，則為罰金新台幣│
│                │                │                │30,000元以下（乘│
│                │                │                │以30），故關於法│
│                │                │                │定刑為罰金部分之│
│                │                │                │提高標準，新法非│
│                │                │                │較有利於被告，本│
│                │                │                │案關於刑法第349 │
│                │                │                │條第2 項之罪法定│
│                │                │                │刑罰金提高標準部│
│                │                │                │分，應依刑法第2 │
│                │                │                │條第1 項前段規定│
│                │                │                │，適用行為時之法│
│                │                │                │律即罰金罰鍰提高│
│                │                │                │標準條例第1 條前│
│                │                │                │段及現行法規所定│
│                │                │                │貨幣單位折算新台│
│                │                │                │幣條例第2 條之規│
│                │                │                │定。            │
│                │                │                │(三)法定刑罰金部分│
│                │                │                │，依修正前刑法第│
│                │                │                │33條第5 款規定，│
│                │                │                │及罰金罰鍰提高標│
│                │                │                │準條例第1 條前段│
│                │                │                │提高後，再依現行│
│                │                │                │法規所定貨幣單位│
│                │                │                │折算新台幣條例第│
│                │                │                │2 條換算為新台幣│
│                │                │                │時，為新台幣6元 │
│                │                │                │以上至30元以上，│
│                │                │                │依修正後刑法第33│
│                │                │                │條第5 款規定，為│
│                │                │                │新台幣1,000 元以│
│                │                │                │上，修正後刑法第│
│                │                │                │33條第5 款規定非│
│                │                │                │較有利於被告，依│
│                │                │                │刑法第2 條第1項 │
│                │                │                │前段規定，應適用│
│                │                │                │修正前刑法第33條│
│                │                │                │第5 款規定。    │
├────────┼────────┼────────┼────────┤
│刑法第56條      │連續數行為而犯同│已刪除。        │(一)適用舊法。    │
│連續犯          │一罪名者，以一罪│                │(二)被告於本案係基│
│                │論。但得加重其刑│                │於概括犯意而為，│
│                │至二分一。      │                │依修正前刑法第56│
│                │                │                │條規定，應以一罪│
│                │                │                │論，並加重其刑，│
│                │                │                │於適用新法時應分│
│                │                │                │論併罰，修正後刑│
│                │                │                │法之規定並非較有│
│                │                │                │利於被告，依刑法│
│                │                │                │第2 條第1 項前段│
│                │                │                │規定，仍應適用修│
│                │                │                │正前刑法第56條規│
│                │                │                │定。            │
└────────┴────────┴────────┴────────┘
論罪之法條全文：
刑法第349條
收受贓物者，處三年以下有期徒刑、拘役或五百元以下罰金。
搬運、寄藏、故買贓物或為牙保者，處五年以下有期徒刑、拘役
或科或併科一千元以下罰金。
因贓物變得之財物，以贓物論。
